【裁判字號】    98,交簡上,29
【裁判日期】    980908
【裁判案由】    公共危險
【裁判全文】
臺灣苗栗地方法院刑事判決            98年度交簡上字第29號
公  訴  人  臺灣苗栗地方法院檢察署檢察官
上  訴  人  乙○○○
被      告  甲○○
上列上訴人因公共危險案件，不服本院簡易庭中華民國98年4 月
20日之98年度苗交簡字第294 號第一審判決（檢察官聲請簡易判
決處刑案號：98年度偵第1035號），提起上訴，本院管轄之第二
審合議庭判決如下：
    主  文
上訴駁回。
甲○○緩刑貳年。
    事實及理由
一、本件經本院審理結果，認第一審簡易判決認事用法及量刑均
    無不當，應予維持，並引用第一審判決書所記載之事實、證
    據及理由（如附件一）。
二、對於上訴意旨本院判斷：
  (一)上訴人上訴意旨略以：被告甲○○自車禍腦開刀住院後，ㄧ
    直以來意識不清、生活無法自理，上訴人亦因須照顧被告致
    失工作，家庭經濟狀況困窘，實無力負擔罰金，且被告於本
    案偵查中就檢察官之問題答非所問，無法配合調查，足證已
    達心神喪失之程度，請求依據刑事訴訟法第294 條規定於被
    告心神喪失回復以前停止審判；或依刑法第61條請求審酌被
    告甲○○已因車禍受有損傷之懲罰又未傷及他人，其情可憫
    ，改判免除其刑；或依刑法第74條以被告甲○○意識不清、
    記憶喪失、無法認人、生活無法自理故其刑以暫不執行為當
    ，請求改判宣告2年以上5年以下之緩刑云云。
  (二)惟按，法官於有罪判決中，究應如何量處罪刑，為實體法賦
    予審理法官裁量之刑罰權事項，法官行使此項裁量權，自得
    依據個案情節，參諸刑法第57條所定各款犯罪情狀之規定，
    於該法定刑度範圍內，基於合義務性之裁量，量處被告罪刑
    ；又刑之量定係事實審法院得自由裁量之事項，若其未有逾
    越法定刑之範圍，且亦非明顯違背正義者，即不得遽指為違
    法（最高法院76年度台上字第4984號判決意旨可資參照）。
    次按，刑罰之量定，固屬法院自由裁量之職權行使，但仍應
    審酌刑法第57條所列各款事由及一切情狀，為酌量輕重之標
    準，並非漫無限制；在同一犯罪事實與情節，如別無其他加
    重或減輕之原因，下級審法院量定之刑，亦無過重或失輕之
    不當情形，則上級審法院對下級審法院之職權行使，原則上
    應予尊重（最高法院85年度台上字第2446號裁判意旨可資參
    酌）。
  (三)經查：上訴人上訴後，對原判決所認定之事實及所科處之刑
    度均無爭執，僅希望可以給予被告緩刑之機會，且被告於本
    院審理中經輔佐人協助為訴訟行為對本案犯罪事實亦坦認犯
    罪（見本院卷98年8 月18日審判筆錄）；又本院審酌被告到
    庭陳述之情未及心神喪失之程度，與刑事訴訟法停止審判之
    規定即有不合；且被告酒後駕車發生車禍，經事後抽血檢驗
    測得酒精濃度高達每公升0.93毫克，其酒後駕車行為造成其
    他用路人生命、財產危險之程度嚴重而難認犯罪情節輕微，
    亦與刑法第61條免除其刑之規定尚有不合，況原審已審酌一
    切情狀而量刑，併諭知易服勞役之折算標準，其認事用法既
    均無違誤，量刑亦非欠妥，則上訴人之上訴為無理由，應予
    駁回。惟審酌被告未曾因故意犯罪受有期徒刑以上刑之宣告
    ，有臺灣高等法院被告全國前案紀錄表在卷可憑，併參酌其
    已因酒後駕車受有身體之損傷，至今仍須人在旁長期照料、
    無法自理生活，此有長庚醫療財團法人林口長庚紀念醫院診
    斷證明書及村長證明書附卷可資證明；末衡酌公訴人亦認被
    告之刑以暫不執行為當，請求宣告被告2 年緩刑之意見，本
    院認被告經此科刑教訓，當知所警惕而無再犯之虞，是其所
    受原審刑之宣告以暫不執行為適當，爰宣告緩刑2 年，以啟
    自新。
三、應適用之法條：
    據上論斷，應依刑事訴訟法第455 條之1 第1 項、第3 項、
    第364 條、第368 條、第373 條，刑法第74條第1 項第1 款
    ，判決如主文。
本案經檢察官洪清秀到庭執行職務。
中    華    民    國    98    年    9     月    8     日
                  刑事第二庭    審判長法  官  楊清益
                                      法  官  魏宏安
                                      法  官  林靜雯
以上正本證明與原本無異。
本件不得上訴。
                                      書記官  劉千瑄
中    華    民    國    98    年    9     月    8     日
附錄本判決論罪科刑法條全文：
中華民國刑法第185條之3：
服用毒品、麻醉藥品、酒類或其他相類之物，不能安全駕駛動力
交通工具而駕駛者，處1 年以下有期徒刑、拘役或科或併科15萬
元以下罰金。


司法院資訊處製作；財團法人民間司法改革基金會備份。
